【裁判字號】    90,易,522
【裁判日期】    900628
【裁判案由】    竊盜
【裁判全文】
臺灣屏東地方法院刑事判決                            九十年度易字第五二二號
    公  訴  人  臺灣屏東地方法院檢察署檢察官
    被      告  甲○○
右列被告因竊盜案件，經檢察官提起公訴（民國九十年度偵字第一九八五號），本院
判決如左：
    主  文
甲○○竊盜，處拘役伍拾日，如易科罰金，以佰元折算壹日。
    事  實
一、甲○○之車牌因違規被吊扣，為圖方便，竟意圖為自己不法之所有，於民國八十
    九年十二月二十五日十四時八分許，在屏東市○○里○○○路十號前，徒手竊得
    鄭天順所有車牌號碼ＵＶ─８６１８號車牌二面後，將前開車牌懸掛於其所有引
    擎號碼Ｋ0000000Ｘ之自小客車（原車牌號碼ＸＭ─０１０７號已被吊扣
    ）上使用，迄於九十年一月十九日十五時三十分許，甲○○駕駛上開自小客車在
    高雄市○○區○○路與和平路口，為警查獲。
二、案經高雄市政府警察局刑警大隊移送臺灣高雄地方法院檢察署呈請臺灣高等法院
    高雄分院檢察署令轉臺灣屏東地方法院檢察署檢察官偵查起訴。
    理  由
一、訊據被告甲○○否認有何竊盜犯行，辯稱：車牌不是我偷的，是綽號昌仔的男子
    在屏東市○○路夜市陸橋下將車牌給我，我有問過昌仔車牌有無問題，他告訴我
    說沒問題等語。
二、經查：上開查獲之車牌號碼ＵＶ─８６１８號車牌，為被害人鄭天順所有，並於
    八十九年十二月二十五日十四時八分許在屏東市○○里○○○路十號前失竊等情
    ，業據鄭天順於警訊中指述綦詳，並有贓物認領保管收據一紙附卷可稽，而該車
    牌迄於查獲為止，均為被告使用，亦經被告自承無訛（見九十年一月十九日警訊
    筆錄），至於被告雖以前詞置辯，然至本院審結前，其就所指綽號「昌仔」之人
    ，自稱其幾經找尋，均無著落，復始終未能提供該綽號「昌仔」之男子其姓名、
    年籍、住址等資料或任何證據方法供本院調查，所辯是否屬實，已非無疑。復參
    以被害人車牌失竊之時間為八十九年十二月二十五日十四時八分許，與被告自承
    取得前開車牌之時間約在八十九年十二月二十五或二十六日，兩者時間幾乎重疊
    ，他人豈會無端冒險將車牌偷到手立即送給被告？可見被告所稱係「昌仔」送伊
    云云，顯非實在，其有竊取車牌犯行，應無疑義。綜上所述，被告所辯，顯係卸
    責之詞，不足採信，本件事證明確，被告犯行堪以認定。
三、核被告甲○○所為，係犯刑法第三百二十條第一項之竊盜罪。爰審酌被告素行、
    品行、犯罪動機、目的、手段、所生危害及犯後態度等一切情狀，量處如主文所
    示之刑，並諭知易科罰金之折算標準。
四、又被告行為後，刑法第四十一條業於九十年一月十日修正公布，同年一月十二日
    生效，修正後之刑法第四十一條第一項前段規定：犯最重本刑五年以下有期徒刑
    以下之罪，而受六個月以下有期徒刑或拘役之宣告，因身體、教育、職業、家庭
    或其他正當事由，執行顯有困難者，得以一元以上三元以下折算一日。此與原先
    之刑法第四十一條規定已有不同，本件前後相較，自以修正後得易科罰金之規定
    對行為人較為有利，依刑法第二條第一項前段之規定，自應適用修正後之刑法第
    四十一條第一項前段之規定，諭知易科罰金及其折算之標準，併予敘明。
據上論斷，應依刑事訴訟法第二百九十九條第一項前段，刑法第二條第一項前段、第
三百二十條第一項、第四十一條第一項前段，罰金罰鍰提高標準條例第一條前段、第
二條，判決如主文。
本案經檢察官潘國威到庭執行職務。
中      華      民      國      九十      年      六      月   二十八   日
                                      臺灣屏東地方法院刑事第三庭
                                          審判長法  官  黃國永
                                                法  官  陳姵君
                                                法  官  余德正
右正本證明與原本無異。
對於本判決如有不服應於收受送達後十日內向本院提出上訴書狀上訴於台灣高等法院
高雄分院並按他造當事人之人數附具繕本。
                                                書記官  曾文玲
中      華      民      國      九十      年      六      月   二十八   日
附錄本判決論罪之法條：
刑法第三百二十條第一項
意圖為自己不法之所有或第三人不法之所有，而竊取他人之動產者，為竊盜罪，處五
年以下有期徒刑、拘役或五百元以下罰金。


司法院資訊處製作；財團法人民間司法改革基金會備份。
